臺灣臺中地方法院刑事判決　　　　　　　94年度訴字第3209號
公　訴　人　臺灣臺中地方法院檢察署檢察官
被　　　告　甲○○
　　　　　　　　　　（現在臺灣臺中監獄執行中）
指定辯護人　本院公設辯護人　乙○○
上列被告因違反槍砲彈藥刀械管制條例案件，經檢察官提起公訴
（九十四年度偵字第一五二九一號），本院判決如下：
    主    文
甲○○未經許可，持有可發射子彈具有殺傷力之槍枝，處有期徒
刑參年貳月，併科罰金新臺幣壹拾陸萬元，罰金如易服勞役，以
參佰元折算壹日。扣案之改造槍枝壹支（槍枝管制編號0000
000000號，含彈匣壹個）、土造子彈及制式子彈各參顆均
沒收。
    犯罪事實
一、甲○○於民國九十二年七月間（起訴書僅認定九十二年間）
    ，在其位於臺中縣梧棲鎮○○路○段三四二號住處，尋獲仿
    ＢＥＲＥＴＴＡ廠八四型半自動手槍製造之金屬玩具手槍更
    換土造金屬槍管改造而成之可發射子彈具有殺傷力之改造手
    槍一支（槍枝管制編號0000000000號，含彈匣一
　　個）、具有殺傷力之土造子彈（具直徑約８．５ｍｍ之金屬
　  彈頭）六顆，而自斯時起，未經許可持有上開手槍及子彈，
    並於九十四年二月間，前往臺中縣清水鎮鰲峰山山區以該手
　　槍擊發其中一顆土造子彈。甲○○復於九十四年五、六月間
　  ，在其友人「卓恩魁」（真實姓名年籍均待查）位於臺中縣
    梧棲鎮住處，收受「卓恩魁」所交付具有殺傷力之口徑９ｍ
    ｍ（９ｘ１９ｍｍ）制式子彈三顆，而未經許可持有該批子
    彈。嗣於九十四年八月八日十八時許，在臺中縣沙鹿鎮○○
　　○路二二二之二號前，為警查獲，當場在甲○○所攜帶之背
　  包內，扣得前述具殺傷力之改造手槍一支（含彈匣一個）、
    具殺傷力之土造子彈五顆（其中二顆業經擊解射擊完畢）及
    制式子彈三顆。
二、案經臺中縣警察局烏日分局報請臺灣臺中地方法院檢察署檢
    察官偵查起訴。
    理    由
一、訊據被告甲○○對於上開事實均坦承不諱，復有扣案之手槍
    一支、土造子彈五顆、制式子彈三顆可資佐證，而將扣案槍
    彈送請內政部警政署刑事警察局鑑定結果，認「一送鑑仿貝
　　瑞塔改造手槍壹枝（槍枝管制編號0000000000號
　  ），認係由仿ＢＥＲＥＴＴＡ廠八四型半自動手槍製造之金
    屬玩具手槍，更換土造金屬槍管改造而成之改造手槍，機械
　　性能良好，可擊發適用子彈，認具殺傷力。二送鑑制式子彈
　  參顆，認均係口徑９ｍｍ（９ｘ１９ｍｍ）制式子彈，認均
    具殺傷力。三送鑑改造子彈伍顆，認均係土造子彈（具直徑
　　約８．５ｍｍ之金屬彈頭），採樣二顆試射，均可擊發，認
　  均具殺傷力。」等情，有該局九十四年八月二十九日刑鑑字
    第０九四０一二六五二三號槍彈鑑定書一份附卷可稽，足見
    被告自白確與事實相符。本件事證業臻明確，被告犯行至堪
    認定。
二、核被告所為，係違反槍砲彈藥刀械管制條例第八條第四項之
　　未經許可，持有可發射子彈具有殺傷力之槍枝罪及同條例第
　  十二條第四項未經許可，持有子彈罪。被告自九十二年七月
    間持有扣案土造子彈之行為持續中，復於九十四年五、六月
    間再度持有扣案制式子彈之行為，手段相同，所犯構成要件
    復相同，顯係基於概括犯意反覆為之，為連續犯，依刑法第
    五十六條規定以一罪論，並依法加重其刑。被告同時持有手
　　槍及子彈之行為，為一行為觸犯數罪名，為想像競合犯，依
　  刑法第五十五條規定從一重之未經許可，持有可發射子彈具
    有殺傷力之槍枝罪處斷。爰審酌被告未經許可，恣意持有扣
    案槍彈，對社會、居家環境形成不定時之隱憂，期間雖曾試
　　射一顆子彈，惟尚查無其持扣案槍彈進而犯案之事實，犯後
　  直承犯行無誤，坦白認錯，頗有悔意，態度良好等一切情狀
    ，量處如主文所示之刑，並就罰金部分諭知易服勞役之折算
    標準。扣案之改造槍枝一支（槍枝管制編號0000000
    000號，含彈匣一個）、土造子彈三顆（另二顆業經擊解
    射擊完畢，僅餘彈殼，已失子彈之功能）及制式子彈三顆，
    均為違禁物，依刑法第三十八條第一項第一款規定宣告沒收
    之。
據上論斷，應依刑事訴訟法第二百九十九條第一項前段，槍砲彈
藥刀械管制條例第八條第四項、第十二條第四項，刑法第十一條
前段、第五十五條、第四十二條第二項、第三十八條第一項第一
款，罰金罰鍰提高標準條例第二條，判決如主文。
中　　華　　民　　國　　94　　年　　11　　月　　30　　日
                  刑事第三庭　審判長　法　官  張靜琪
　　　　　　　　　　　                法　官  吳進發
　　　　　　　　　　　                法　官  賴妙雲
上正本證明與原本無異。
如不服本判決，應於送達後十日內向本院提出上訴狀（須附繕
本），上訴於台灣高等法院台中分院。
                                      書記官  孫曉鳳
中　　華　　民　　國　　94　　年　　11　　月　　30　　日
附錄論罪科刑法條
槍砲彈藥刀械管制條例第八條第四項、第十二條第四項
第  8 條    未經許可，製造、販賣或運輸鋼筆槍、瓦斯槍、麻
            醉槍、獵槍、空氣槍或第四條第一項第一款所定其
            他可發射金屬或子彈具有殺傷力之各式槍砲者，處
            無期徒刑或五年以上有期徒刑，併科新臺幣一千萬
            元以下罰金。
            未經許可，轉讓、出租或出借前項所列槍枝者，處
            五年以上有期徒刑，併科新臺幣一千萬元以下罰金
            。
            意圖供自己或他人犯罪之用，而犯前二項之罪者，
            處無期徒刑或七年以上有期徒刑，併科新臺幣一千
            萬元以下罰金。
            未經許可，持有、寄藏或意圖販賣而陳列第一項所
            列槍枝者，處三年以上十年以下有期徒刑，併科新
            臺幣七百萬元以下罰金。
            第一項至第三項之未遂犯罰之。
第 12 條    未經許可，製造、販賣或運輸子彈者，處一年以上
　　　　　　七年以下有期徒刑，併科新台幣五百萬元以下罰金
　　　　　  。
            未經許可，轉讓、出租或出借子彈者，處六月以上
            五年以下有期徒刑，併科新台幣三百萬元以下罰金
            。
            意圖供自己或他人犯罪之用，而犯前二項之罪者，
            處三年以上十年以下有期徒刑，併科新台幣七百萬
            元以下罰金。
            未經許可，持有、寄藏或意圖販賣而陳列子彈者，
            處五年以下有期徒刑，併科新台幣三百萬元以下罰
            金。
            第一項至第三項之未遂犯罰之。
